【裁判字號】    99,交聲,859
【裁判日期】    990712
【裁判案由】    交管條例聲異
【裁判全文】
臺灣板橋地方法院交通事件裁定         99年度交聲字第859號
原處分機關  交通部公路總局臺北區監理所
異  議  人
即受處分人  甲○○
上列受處分人因違反道路交通管理處罰條例案件，對於交通部公
路總局臺北區監理所民國99年4 月2 日所為之處分（原處分：北
監營裁字第裁40-CV0000000號），聲明異議，本院裁定如下：
    主      文
異議駁回。
    理      由
一、原處分意旨略以：異議人即受處分人甲○○所有之車號329-
    YL號營業小客車，於民國99年1 月17日23時21分許，在臺北
    縣新莊市○○路中慶巷13號前之禁止臨時停車處所（路側設
    有紅實線）停車，經警拍照後製作舉發違反道路交通管理事
    件通知單（下稱舉發通知單）予以舉發，異議人不服提出申
    訴，交通部公路總局臺北區監理所於99年4 月2 日製作北監
    營裁字第裁40-CV0000000號違反道路交通管理事件裁決書，
    以異議人在禁止臨時停車處所停車為由，裁處異議人罰鍰新
    臺幣（下同）900 元等語。
二、異議意旨略以：異議人開計程車很辛苦，晚上回來已經11點
    很晚，這麼晚在開紅單，照情理法說不過去，雖然是紅線，
    但是也要給老百姓1 個空間停車，否則整天在馬路開車空氣
    不好，生命會很短暫，請體諒老百姓的辛苦，現在開計程車
    1 天賺不到700 元等語。
三、按汽車駕駛人在禁止臨時停車處所停車者，處600 元以上
    1200元以下罰鍰，道路交通管理處罰條例第56條第1 項第1
    款定有明文。又「紅實線」係設於路側，用以禁止臨時停車
    之標線，道路交通標誌標線號誌設置規則第149 條第1 項第
    1 款第5 目亦有明文。
四、經查，本件異議人因於99年1 月17日晚間，將其所有之車號
    329-YL號營業小客車停放在臺北縣新莊市○○路中慶巷13號
    前之設有紅實線之路邊，經警於當日23時21分許拍照後製作
    舉發通知單予以舉發，異議人不服提出申訴，經交通部公路
    總局臺北區監理所於99年4 月2 日製作北監營裁字第裁40-C
    V0000000號違反道路交通管理事件裁決書，以異議人在禁止
    臨時停車處所停車為由，裁處異議人罰鍰900 元之事實，為
    異議人所不爭執，並有上開舉發通知單、裁決書各1 份及違
    規採證照片2 張附卷可稽，堪認屬實。異議人雖以前詞置辯
    ，惟依上開道路交通管理處罰條例及道路交通標誌標線號誌
    設置規則之規定，路側設有紅實線之處所禁止臨時停車，汽
    車駕駛人自不得在該處所停車，該項規定並無時段限制，汽
    車駕駛人於晚間在禁止臨時停車處所停車，警方仍得予以開
    單舉發，並無得予免罰之規定，是異議人前開所辯，並不足
    採。本件異議人既有在禁止臨時停車處所停車之違規情形，
    原處分機關依道路交通管理處罰條例第56條第1 項第1 款規
    定，裁處異議人罰鍰900 元，核無違誤，本件異議為無理由
    ，應予駁回。
五、依道路交通案件處理辦法第19條，裁定如主文。
中    華    民    國    99    年    7     月    12    日
                        交通法庭  法  官  楊筑婷
以上證明與原本無異。
如不服本裁定，應於裁定送達後五日內，向本院提出抗告狀。
                                  書記官  傅淑芳
中    華    民    國    99    年    7     月    12    日

司法院資訊處製作；財團法人民間司法改革基金會備份。
